臺灣高等法院刑事裁定
110年度聲字第3156號
聲  請  人  臺灣高等檢察署檢察官
受  刑  人  黃彥翔



上列聲請人因受刑人數罪併罰有二裁判以上，聲請定其應執行之
刑（聲請案號：110年度執聲字第1371號），本院裁定如下：
    主  文
黃彥翔所犯如附表所示之罪，應執行有期徒刑參年貳月，如易科
罰金，以新臺幣壹仟元折算壹日。
    理  由
一、聲請意旨略以：上列受刑人黃彥翔（下稱受刑人）因詐欺等
    罪，先後經判決確定如附表所示，應依刑法第53條、第51條
    第5款規定，定其應執行之刑，爰依刑事訴訟法第477條第1
    項聲請裁定等語。
二、按裁判確定前犯數罪者，併合處罰之；數罪併罰，有二裁判
    以上者，依刑法第51條之規定，定其應執行之刑，刑法第50
    條第1項前段、第53條分別定有明文。又數罪併罰之數刑罰
    有部分縱已執行完畢，於嗣後與他罪合併定執行刑，乃由檢
    察官換發執行指揮書執行應執行刑時，其前已執行之有期徒
    刑部分，應予扣除而已，此種情形仍符合數罪併罰要件。
三、查受刑人因詐欺等罪，經臺灣桃園地方法院、臺灣高雄地方
    法院、臺灣士林地方法院、臺灣新竹地方法院及本院判處如
    附表所示之刑，均經分別確定在案，茲檢察官聲請定其應執
    行之刑，本院審核認聲請為正當，爰審酌附表編號1、3、5
    至7、9至15所示均為詐欺罪，附表編號2、4均為行使偽造準
    私文書罪，附表編號8所示為侵占罪，並考量受刑人犯罪情
    節、行為次數，對於受刑人所犯數罪為整體非難評價及刑法
    量刑公平正義理念之內部限制，復權衡抗告人之責任與整體
    刑法目的及相關刑事政策，爰於各刑中之最長期（5月）以
    上，各刑合併之刑期（4年6月）以下，定其應執行之刑如主
    文所示，並諭知易科罰金之折算標準。 
四、依刑事訴訟法第477條第1項，刑法第53條、第51條第5款、
    第41條第1項前段、第8項，裁定如主文。
中　　華　　民　　國　　110 　年　　8 　　月　　30　　日
                  刑事第九庭    審判長法　官  潘翠雪
                                      法　官  俞秀美
                                      法　官  陳俞婷
以上正本證明與原本無異。
如不服本裁定，應於收受送達後五日內向本院提出抗告狀。
                                      書記官  李政庭
中　　華　　民　　國　　110 　年　　8 　　月　　30　　日
附表
編         號  1 2 3 罪         名        詐欺     偽造文書       詐欺 宣   告   刑  有期徒刑4月 有期徒刑3月 有期徒刑3月 犯 罪 日 期  107年1月16日 107年1月20日 107年1月24日 偵查(自訴)機關年度案號  桃園地檢署108 年度偵字第23095號 士林地檢署107年度偵字第14673號、107年度偵緝字第1150號 士林地檢署107年度偵字第14673號、107年度偵緝字第1150號  最  後  事實審 法  院    桃園地院    臺灣高院    臺灣高院  案  號 108年度桃簡字第2762號 108年度上訴字第1283號 108年度上訴字第1283號  判  決日  期 108年12月26日 108年6月12日 108年6月12日   確定   判決 法  院    桃園地院    最高法院    最高法院  案  號 108年度桃簡字第2762號 109年度台上字第2434號 109年度台上字第2434號  判決確定日期 109年3月5日 109年5月20日 109年5月20日 是否得易科罰金        是       是       是 備         註  桃園地檢109年度執字第5925號 士林地檢109年度執字第2887號（附表編號2至3經士林地院108年度審訴字第46號判決應執行刑有期徒刑5月）  

編         號  4 5 6 罪         名      偽造文書       詐欺       詐欺 宣   告   刑  有期徒刑5月 有期徒刑3月 有期徒刑4月 犯 罪 日 期  107年4月22日 107年1月10日 107年1月8日 偵查(自訴)機關年度案號  高雄地檢署107 年度偵字第14110號 桃園地檢署108 年度偵字第19584號 桃園地檢署108 年度偵字第19584號   最  後  事實審 法  院    高雄地院    桃園地院    桃園地院  案  號 108年度審訴字第727號 108年度審訴字第1450號 108年度審訴字第1450號  判  決日  期 108年10月15日 108年12月31日 108年12月31日   確定   判決 法  院    高雄地院    桃園地院    桃園地院  案  號 108年度審訴字第727號 108年度審訴字第1450號 108年度審訴字第1450號  判決確定日期 109年5月8日 109年4月9日 109年4月9日 是否得易科罰金        是       是       是 備         註  高雄地檢109年度執字第5925號 桃園地檢109年度執字第7347號（附表編號5至7經桃園地院108年度審訴字第1450號判決應執行刑有期徒刑10月）  
編         號  7 8 9 罪         名        詐欺       侵占       詐欺 宣   告   刑  有期徒刑4月 有期徒刑4月 有期徒刑4月 犯 罪 日 期  107年1月5日 107年6月28日 106年12月28日 偵查(自訴)機關年度案號  桃園地檢署108 年度偵字第19584號 士林地檢署107 年度偵字第14567號 桃園地檢署107年偵字第29573號、108年度偵字第1473號  最  後  事實審 法  院    桃園地院    士林地院    臺灣高院  案  號 108年度審訴字第1450號 108年度易字第648號 109年度上訴字第247號  判  決日  期 108年12月31日 109年2月4日 109年4月8日   確定   判決 法  院    桃園地院    士林地院    臺灣高院  案  號 108年度審訴字第1450號 108年度易字第648號 109年度上訴字第247號  判決確定日期 109年4月9日 109年6月2日（撤回上訴） 109年4月8日 是否得易科罰金        是       是       是 備         註  桃園地檢109年度執字第7347號（附表編號5至7經桃園地院108年度審訴字第1450號判決應執行刑有期徒刑10月） 士林地檢109年度執字第4461號 桃園地檢109年度執字第9386號（附表編號9至13經桃園地院108年度審訴字第789號、第916號判決應執行刑有期徒刑10月） 
編         號  10 11 12 罪         名        詐欺       詐欺       詐欺 宣   告   刑  有期徒刑4月 有期徒刑2月 有期徒刑3月 犯 罪 日 期  106年12月28日 107年8月8日 107年8月15日 偵查(自訴)機關年度案號  桃園地檢署107年偵字第29573號、108年度偵字第1473號 桃園地檢署107年偵字第29573號、108年度偵字第1473號 桃園地檢署107年偵字第29573號、108年度偵字第1473號  最  後  事實審 法  院    臺灣高院    臺灣高院    臺灣高院  案  號 109年度上訴字第247號 109年度上訴字第247號 109年度上訴字第247號  判  決日  期 109年4月8日 109年4月8日 109年4月8日   確定   判決 法  院    臺灣高院    臺灣高院    臺灣高院  案  號 109年度上訴字第247號 109年度上訴字第247號 109年度上訴字第247號  判決確定日期 109年4月8日 109年4月8日 109年4月8日 是否得易科罰金        是       是       是 備         註  桃園地檢109年度執字第9386號（附表編號9至13經桃園地院108年度審訴字第789號、第916號判決應執行刑有期徒刑10月）   
編         號  13 14 15 罪         名        詐欺       詐欺       詐欺 宣   告   刑  有期徒刑3月 有期徒刑5月 有期徒刑3月 犯 罪 日 期  107年8月9日 106年3月21日至106年5月2日 107年7月6日 偵查(自訴)機關年度案號  桃園地檢署107年偵字第29573號、108年度偵字第1473號 新竹地檢署107 年度偵緝字第563號 士林地檢署107 年度偵字第14567號  最  後  事實審 法  院    臺灣高院    新竹地院    臺灣高院  案  號 109年度上訴字第247號 107年度易字第1035號 109年度上易字第856號  判  決日  期 109年4月8日 109年6月12日 109年7月23日   確定   判決 法  院    臺灣高院    新竹地院    臺灣高院  案  號 109年度上訴字第247號 107年度易字第1035號 109年度上易字第856號  判決確定日期 109年4月8日 109年9月9日 109年7月23日 是否得易科罰金        是       是       是 備         註  桃園地檢109年度執字第9386號（附表編號9至13經桃園地院108年度審訴字第789號、第916號判決應執行刑有期徒刑10月） 新竹地檢109年度執字第5107號 士林地檢109年度執字第1485號